【裁判字號】    90,交上易,725
【裁判日期】    900531
【裁判案由】    公共危險等
【裁判全文】
臺灣高等法院臺南分院刑事判決              九十年度交上易字第七二五號    Ｇ
      上  訴  人
      即  被  告  甲  ○  ○
右上訴人因公共危險等案件，不服臺灣臺南地方法院九十年度交易字第一二七號中華
民國九十年三月二十九日第一審判決（起訴案號：臺灣臺南地方法院檢察署九十年度
偵字第六八五、一八九八號），提起上訴，本院判決如左：
      主      文
原判決關於過失傷害部分撤銷。
甲○○因過失傷害人，處拘役貳拾日，如易科罰金，以佰元折算壹日。
其他上訴駁回。
      事      實
一、甲○○於民國八十九年十月十九日凌晨四時十分許，酒後駕駛車牌號碼ＵＡ─九
    三二五號自小客車，途經台南市○區○○路與民族路口時，因酒後（呼氣酒精測
    試濃度為Ｏ．四九ＭＧ／Ｌ，超過安全標準值Ｏ．二五ＭＧ／Ｌ）無法安全駕駛
    動力車輛，致駕車撞及行抵該處由乙○○所駕駛車牌號碼五Ｋ─二一九二號自小
    客車之右後門發生車禍，因車輛撞擊力猛烈致使乙○○因而受有「頭部挫傷、左
    上臂手腕挫傷、大腿挫傷」之傷害。
二、案經乙○○告訴（過失傷害部份）暨台南市警察局第四分局移送（公共危險部份
    ）臺灣臺南地方法院檢察署檢察官偵查起訴。
      理      由
一、右揭時地酒後駕車肇事致告訴人受傷之事實，已據上訴人即被告甲○○坦白承認
    ，核與告訴人乙○○指訴情節相符，復有台南市○○○道路交通事故調查報告表
    、現場照片七張、成大醫院診斷證明書一張、酒精測試紙乙張附卷可稽。按刑法
    第一百八十五條之三係抽象危險犯，不以發生具體危險為必要，參以德國、美國
    認定標準，對於酒精濃度呼氣已達每公升Ｏ．五五毫克（Ｏ．五五ＭＧ＼Ｌ）或
    血液濃度達Ｏ．一一％以上，肇事率為一般正常人之十倍，認為已達不能安全駕
    駛之標準，況被告為警欄時經測試其酒精濃度呼氣為每公升Ｏ．四九毫克，雖未
    逾Ｏ．五五ＭＧ＼Ｌ，但被告酒後駕車，撞擊告訴人，足證被告已達不能安全駕
    駛之境地。次按汽車駕駛人飲酒後其吐汽所含酒精成份超過每公升Ｏ．二五毫克
    以上者，不得駕車，且汽車行駛時，駕駛人應注意車前狀況，並隨時採取必要之
    安全措施，道路交通安全規則第九十四條第三項、第一百十四條第二款定有明文
    。被告駕車自應注意上述道路交通安全規定，而依當時狀況又無不能注意之情形
    ，竟疏未注意，以致肇事，致告訴人受傷，自有過失。被告之過失駕駛行為，與
    被害人之受傷間，確具有相當因果關係，事證明確，被告之犯行均堪認定。
二、核被告所為，係犯刑法第二百八十四條第一項前段過失傷害罪及第一百八十五條
    之三重大違背安全駕駛罪。被告所犯二罪，罪名不同，罪質互異，應分論併罰。
    又被告酒醉駕車，未注意車前狀況，因而致人受傷，依法應負刑事責任，應依道
    路交通管理處罰條例第八十六條第一項規定加重其刑。原審就被告過失傷害部分
    予論科，固非無見，惟查被告已與告訴人成立民事上和解，告訴人亦表示要撤回
    過失傷害之告訴，有和解書一份附卷可憑，原判決未及審酌上開和解之事實，予
    從輕量刑，尚有未洽。被告上訴意旨以其已與告訴人和解，過失傷害部分量刑過
    重為由，指摘取部分原判決不當，為有理由，應由本院將原判決關於被告過失傷
    害部分撤銷改判。因此審酌被告過失輕重及事後已與告訴人和解等一切情狀，量
    處如主文第二項所示之刑，並諭知易服科罰金之折算標準。原判決就被告所犯重
    大違背安全駕駛罪部分，依刑法第一百八十五條之三、第四十一條第一項前段、
    道路交通管理處罰條例第八十六條第一項、罰鍰提高標準條例第二條，並審酌被
    告過失責任非輕，犯罪所生危害，犯罪後態度等一切情狀，量處被告有期徒刑六
    月，並諭知如易科罰金，以三百元折算一日，此部分認事用法及量刑均無不當。
    被告上訴意旨以所犯重大違背安全駕駛罪部分量刑過重為由，指摘此部分原判決
    不當，為無理由，應予駁回。
據上論結，應依刑事訴訟法第三百六十八條、第三百六十九條第一項前段、第三百六
十四條、第二百九十九條第一項前段，刑法第二百八十四條第一項前段、第四十一條
第一項前段，罰鍰提高標準條例第一條前段、第二條，判決如主文。
本案經檢察官李傳來到庭執行職務。
中    華    民    國      九十      年      五      月        卅一      日
                                  臺灣高等法院臺南分院刑事第一庭
                                      審判長法官  鄭    文    肅
                                            法官  王    浦    傑
                                            法官  黃    三    哲
右正本證明與原本無異。
不得上訴。
                                      法院書記官  陳    淑    貞
中    華    民    國      九十      年      六      月         四       日
附錄本案論罪科刑適用之法條：
刑法第二百八十四條第一項前段：
因過失傷害人者，處六月以下有期徒刑、拘役或五百元以下罰金。
刑法第一百八十五條之三：
服用毒品、麻醉藥品、酒類或其他相類之物，不能安全駕駛動力交通工具而駕駛者，
處一年以下有期徒刑、拘役或三萬元以下罰金。


司法院資訊處製作；財團法人民間司法改革基金會備份。
